臺北高等行政法院判決
　　　　　　　　　　　　　　　　　　 93年度訴字第01614號
　　　　　　　　　　　　　　　.
原　　　告　弘宮大飯店有限公司
代　表　人　甲○○
被　　　告　財政部臺北市國稅局
代　表　人　張盛和（局長）
訴訟代理人　丙○○
　　　　　　乙○○
上列當事人間因營利事業所得稅事件，原告不服財政部中華民國
93年3月18日台財訴字第0931300223號訴願決定，提起行政訴訟
，本院判決如下：
　　主  文
原告之訴駁回。
訴訟費用由原告負擔。
　　事  實
一、事實概要：原告民國87年度營利事業所得稅結算申報，申報
    營業收入淨額新台幣（下同）9,702,256元，課稅所得679,9
    80元。嗣臺北市稅捐稽徵處據檢舉查得原告於87年銷售勞務
    金額7,178,447元（不含稅），短漏開統一發票並漏報銷售
    額7,178,447元，函移被告，經通知原告提示帳證供查核，
    原告未為提示，被告乃依所得稅法第83條規定核定所得額，
    除補徵所漏所得稅額340,976元外，並按所漏稅額處1倍之罰
    鍰340,900元（計至百元）。原告不服，申請復查未獲變更
    ，提起訴願亦遭決定駁回，遂提起行政訴訟。
二、兩造聲明：
　(一)原告聲明：訴願決定及原處分均撤銷。
　(二)被告聲明：駁回原告之訴。
三、兩造之爭點：被告依臺北市稅捐稽徵處通報資料，認定原告
    漏報營業收入7,178,447元，有無違誤？
　(一)原告主張之理由：
    原告未於言詞辯論期日到場，依其所提訴狀略為：
    1.被告以檢舉人所提之帳單資料及原告代表人甲○○之談話
      筆錄為核定稅款及罰鍰之依據，然查原告代表人甲○○已
      60餘歲，於台北市稅捐稽徵處說明時，該處人員僅拿出檢
      舉人之零散拼湊帳單資料影本，詢問是否為弘宮大飯店所
      有，若是請在筆錄上簽名，因甲○○年事已高，且對飯店
      之經營並不清楚，亦不知因何事項遭人檢舉，緊張害怕下
      ，遂於筆錄上簽名，原告代表人並不清楚檢舉人所提出之
      其餘帳單資料是否真正。被告不應僅憑甲○○之筆錄作為
      裁罰之依據。
    2.查檢舉人所提之帳單資料，散亂未編序號，亦未標明公司
      行號、名稱，且無標明年度之資料影本，無法証明其係原
      告之帳單資料。縱認其上原告負責人甲○○之印章為真正
      ，亦無法証明係原告85年至88年之帳單資料。且查檢舉人
      謝如美係87年12月始至原告公司任職櫃檯，就原告每日營
      業收入及支出作業並不熟悉，被告僅憑檢舉人稱此帳單資
      料為85年以後之資料，即認係85年至88年之帳單資料，且
      該帳單資料散亂未記載完整，被告認定涉嫌漏報銷售額，
      有違証據法則，難令心服。
    3.又原告之帳單資料，自80年起即改以電腦記帳作業，期中
      並未有以人工記帳之方式，故檢舉人所提供之帳單資料應
      係原告80年度以前之公司資料，台北市稅捐稽處僅以檢舉
      人所檢舉之書面資料，即認原告85年以後有違章之事實，
      顯係草率。另檢舉人於原告公司僅服務數個月，且因勞資
      問題向台北市勞工委員會申訴，檢舉人其所書寫之資料是
      否正確真實，顯有可議。另檢舉人並未參與原告公司之會
      計、稅務等工作，並無從得知其所提出之帳單資料係85年
      至88年度，而非其他年度之資料，且其所提出每日營收支
      明細表為影印本，亦難認真實。僅憑檢舉人所提之帳單資
      料，實難認定原告有違章之事實。
    4.查原告85年至88年銷售貨物漏開發票等事件，雖經最高行
      政法院92年判字第1342號駁回確定，然原告聲請再審，迄
      今仍在審理中，尚不能以上開事件，即認原告有漏報營利
      事業所得稅之情事。
　(二)被告主張之理由：
    查原告87年度營利事業所得稅結算申報，原列報營業收入淨
    額9,702,256元，被告依據臺北市稅捐稽徵處之通報資料，
    核定漏報營業收入7,178,447元，變更核定營業收入16,880,
    703元，全年所得額為3,219,079元，短漏所得稅額340,976
    元，並處罰鍰340,900元；原告雖訴稱係因員工勞資糾紛，
    具狀不實資料檢舉，惟查本案營業稅部分業經本院90年度訴
    字第398號判決駁回，原告漏報營業收入7,178,447元無訛。
    原告復執前詞提起行政訴訟，自難謂有理由。
　　理  由
一、原告經合法通知未於言詞辯論期日到場，核無行政訴訟法第
    218條準用民事訴訟法第386條所列各款情形，依被告之聲請
    ，由其一造辯論而為判決，合先敘明。
二、按「納稅義務人應於每年二月二十日起至三月底止，填具結
    算申報書，向該管稽徵機關，申報其上一年度內構成綜合所
    得總額或營利事業收入總額之項目及數額，以及有關減免、
    扣除之事實，並應依其全年應納稅額減除暫繳稅額、尚未抵
    繳之扣繳稅額及可扣抵稅額，計算其應納之結算稅額。‧‧
    ‧」「納稅義務人已依本法規定辦理結算申報，但對依本法
    規定應申報課稅之所得額有漏報或短報情事者，處以所漏稅
    額兩倍以下之罰鍰」為行為時所得稅法第71條第1項及110條
    第1項所明定。
三、原告87年度營利事業所得稅結算申報，申報營業收入淨額9,
    702,256元，課稅所得679,980元。嗣臺北市稅捐稽徵處據檢
    舉查得原告於87年銷售勞務金額7,178,447元（不含稅），
    短漏開統一發票並漏報銷售額7,178,447元，函移被告，經
    通知原告提示帳證供查核，原告未為提示，被告乃依所得稅
    法第83條規定核定所得額，除補徵所漏所得稅額340,976 元
    外，並按所漏稅額處1倍之罰鍰340,900元（計至百元）。原
    告不服，循序提起行政訴訟，主張本件係因員工勞資糾紛，
    具狀不實檢舉所致，被告不應以檢舉人所提之帳單資料及原
    告代表人甲○○之談話筆錄為核定稅款及罰鍰之依據云云。
    經查原告確有前述銷售勞務短漏開統一發票、漏報銷售額之
    事實，有台北市稅捐稽徵處稽核報告、檢舉書及原告代表人
    甲○○88年7月21日之談話筆錄等件影本在原處分卷可稽，
    原告就營業稅部分提起行政救濟，亦經本院90年度訴字第
    398號判決及最高行政法院92年度判字第1342號判決駁回其
    訴確定，有該判決影本可按，至於檢舉人提供之原告公司營
    收帳本等資料，依前開原告代表人甲○○之談話筆錄亦承認
    為原告公司之收支帳，原告漏報該筆營業收入7,178,447元
    之事實足堪認定，其主張要無可採。從而被告以原告漏報營
    業收入7,178,447元，據以補徵所漏所得稅額340,976元，並
    按所漏稅額處1倍之罰鍰340,900元，訴願決定予以維持，均
    無違誤，原告仍執前詞聲請撤銷，為無理由，應予駁回。
據上論結，本件原告之訴為無理由，依行政訴訟法第218條、第
98條第3項前段、民事訴訟法第385第1項前段，判決如主文。
中　　華　　民　　國　　94　　年　 　6　　月　 30  　 日
                       第二庭審判長法  官　鄭忠仁
                                   法  官　林育如
                                   法  官　楊莉莉
上為正本係照原本作成。
如不服本判決，應於送達後20日內，向本院提出上訴狀並表明上
訴理由，如於本判決宣示後送達前提起上訴者，應於判決送達後
20日內補提上訴理由書（須按他造人數附繕本）。
中　　華　　民　　國　　94　　年　 　6　　月　 30  　 日
            　　　　　　   　　　　書記官  王俊權
